臺灣彰化地方法院刑事判決　　　九十六年度訴字第二一二七號
公　訴　人　臺灣彰化地方法院檢察署檢察官
被　　　告　甲○○
上列被告因違反毒品危害防制條例案件，經檢察官提起公訴（九
十六年度毒偵字第五三０九、五三一０號），由本院合議庭裁定
依簡式審判程序審理判決如下：
    主  文
甲○○所犯如附表編號一至四所示之罪，均累犯，各處如附表編
號一至四「主文欄」所示之刑（含宣告刑、減得之刑及從刑）。
應執行有期徒刑壹年捌月，扣案之海洛因玖包（淨重合計壹點壹
伍公克，空包裝總重點貳公克）、甲基安非他命貳包（警秤
毛重約貳點肆公克）均沒收銷燬之。
    事  實
一、甲○○前曾於民國八十二年三月十一日，因違反肅清煙毒條
    例案件，經臺灣高等法院臺中分院以八十二年度上訴字第四
    六八號判處有期徒刑三年六月確定；又於八十三年一月二十
    四日，因違反肅清煙毒條例、麻醉藥品管理條例案件，經臺
    灣臺中地方法院以八十二年度訴字第四六五五號分別判處有
    期徒刑三年四月、四月，並定應執行刑為有期徒刑三年六月
    確定，前揭刑期經入監接續執行後，已於九十二年三月十九
    日執行完畢。其復曾因施用毒品案件，經送執行觀察、勒戒
    後，因認有繼續施用毒品之傾向，接續執行強制戒治，後經
    戒治所評定無繼續戒治之必要，於八十八年三月十六日停止
    戒治，所餘期間付保護管束，前開保護管束期間已於八十八
    年九月二十七日屆滿未經撤銷而視為執行完畢，並由臺灣彰
    化地方法院檢察署檢察官以八十八年度戒毒偵字第一０四號
    案件為不起訴之處分確定；再於上開強制戒治執行完畢之五
    年後，再犯施用毒品案件，經送執行觀察、勒戒後，因認有
    繼續施用毒品傾向，接續執行強制戒治，迄九十五年五月二
    十二日因無繼續強制戒治之必要而執行完畢釋放，且由臺灣
    彰化地方法院檢察署檢察官以九十五年度戒毒偵字第一四八
    、一四九、一五０、一五一號案件為不起訴之處分確定。詎
    仍不知警惕，於上開強制戒治於九十五年五月二十二日執行
    完畢釋放後之五年內：(1)另行基於施用第一級毒品海洛因之
    犯意，於如附表編號一所示之時間、地點，以將少許海洛因
    粉末摻入香煙內點火吸用之方式，施用第一級毒品海洛因一
    次。(2)又另行基於施用第二級毒品甲基安非他命之犯意，於
    如附表編號二所示之時間、地點，以將少許甲基安非他命放
    入玻璃球內，以火燒烤再吸其煙霧之方式，施用第二級毒品
    甲基安非他命一次。(3)復另行基於施用第一級毒品海洛因之
    犯意，於如附表編號三所示之時間、地點，以將少許海洛因
    粉末摻入香煙內點火吸用之方式，施用第一級毒品海洛因一
    次。(4)再另行基於施用第二級毒品甲基安非他命之犯意，於
    如附表編號四所示之時間、地點，以將少許甲基安非他命放
    入玻璃球內，以火燒烤再吸其煙霧之方式，施用第二級毒品
    甲基安非他命一次。嗣其先於九十六年二月六日下午五時三
    十分許，在彰化縣和美鎮○○路十二號對面遇警盤查，於有
    偵查犯罪職權之機關或個人發覺其上開(1)、(2)所示之施用海
    洛因及施用甲基安非他命各一次之犯罪前，將其所有供前開
    (1)、(2)所示施用海洛因及施用甲基安非他命各一次所剩餘之
    海洛因九包（淨重合計一點一五公克，空包裝總重三點二三
    公克）、甲基安非他命二包（警秤毛重約二點四公克）取交
    警方扣案，並主動向警方坦認上揭(1)、(2)所示之施用海洛因
    及甲基安非他命各一次之犯行而自首，且主動接受裁判；復
    於九十六年四月二十七日下午五時十分許，在彰化縣大埔路
    三八七巷二弄五號空屋內為警盤查，並同意前往警局採尿送
    驗而查獲。
二、案經彰化縣警察局和美分局、臺中市警察局移送臺灣彰化地
    方法院檢察署檢察官偵查起訴，由本院合議庭裁定依簡式審
    判程序審理。
    理  由
一、訊據被告甲○○對於上揭事實坦承不諱，且有委託檢驗尿液
    代號與真實姓名對照表二件、詮昕科技股份有限公司濫用藥
    物尿液檢驗報告、中山醫學大學附設醫院檢驗科藥物檢測中
    心檢驗結果及法務部調查局鑑定書各一件在卷可稽，並有被
    告所有、供其於如事實欄一、(1)、(2)所示時、地，施用海洛
    因及施用甲基安非他命各一次所剩餘之海洛因九包（淨重合
    計一點一五公克，空包裝總重三點二三公克）、甲基安非他
    命二包（警秤毛重約二點四公克）扣案可佐，足認被告之白
    自與事實相符。此外，復有臺灣彰化地方法院檢察署刑案資
    料查註紀錄表、臺灣高等法院被告前案紀錄表、臺灣高等法
    院在監在押全國紀錄表各一份在卷可考，本件事證明確，被
    告前揭犯行均洵足認定。
二、按海洛因係毒品危害防制條例所定之第一級毒品，不得非法
    施用。核被告如事實欄一、(1)、(3)所示施用海洛因各一次之
    行為，均係犯毒品危害防制條例第十條第一項之施用第一級
    毒品罪；被告如事實欄一、(2)、(4)所示施用甲基安非他命各
    一次之行為，則均係犯同條第二項之施用第二級毒品罪。其
    各次為供施用第一級毒品、第二級毒品而持有各該級毒品之
    低度行為，應各為施用之高度行為所吸收，均不另論罪。又
    被告所犯上開四罪間，犯意各別，行為互殊，應予分論併罰
    。再被告前曾於八十二年三月十一日，因違反肅清煙毒條例
    案件，經臺灣高等法院臺中分院以八十二年度上訴字第四六
    八號判處有期徒刑三年六月確定；又於八十三年一月二十四
    日，因違反肅清煙毒條例、麻醉藥品管理條例案件，經臺灣
    臺中地方法院以八十二年度訴字第四六五五號分別判處有期
    徒刑三年四月、四月，並定應執行刑為有期徒刑三年六月確
    定，前揭刑期經入監接續執行後，已於九十二年三月十九日
    執行完畢，有臺灣彰化地方法院檢察署刑案資料查註紀錄表
    、臺灣高等法院被告前案紀錄表各一份在卷可考，其於五年
    以內故意再犯本件有期徒刑以上之四罪，均應依刑法第四十
    七條第一項之規定論以累犯，並各加重其刑。再被告係於九
    十六年二月六日下午五時三十分許，在彰化縣和美鎮○○路
    十二號對面遇警盤查，於有偵查犯罪職權之機關或個人發覺
    其上開如事實欄一、(1)、(2)所示之施用海洛因及施用甲基安
    非他命各一次之犯罪前，將其所有、供其於如事實欄一、(1)
    、(2)所示時、地，施用海洛因及施用甲基安非他命各一次所
    剩餘之海洛因九包（淨重合計一點一五公克，空包裝總重三
    點二三公克）、甲基安非他命二包（警秤毛重約二點四公克
    ）取交警方扣案，並主動向警方坦認上揭如事實欄一、(1)、
    (2)所示之施用海洛因及甲基安非他命各一次之犯行而自首，
    且主動接受裁判等情，有被告之警詢筆錄一份在卷可考，爰
    依刑法第六十二條前段之規定，就其所為如事實欄一、(1)、
    (2)所示施用海洛因及施用甲基安非他命各一次之犯行，各減
    輕其刑；且上開二罪前分別有加重、減輕之事由，依法均應
    先加後減之。爰審酌被告之素行、犯罪之動機、目的、施用
    毒品係戕害自身健康、所為如事實欄一、(1)至(4)所示犯行之
    手段、所生危害非大及其犯罪後之態度等一切情狀，就其所
    為上開四罪之犯行，分別量處如附表編號一至四「主文欄」
    所示之宣告刑。而中華民國九十六年罪犯減刑條例已於九十
    六年七月四日公布，並自同年七月十六日生效施行，依上開
    條例第二條第一項第三款：「犯罪在中華民國九十六年四月
    二十四日以前者，除本條例另有規定外，依下列規定減刑：
    三、有期徒刑、拘役或罰金，減其刑期或金額二分之一。」
    之規定，被告所犯如事實欄一、(1)、(2)所示之罪，其犯罪時
    間均在九十六年四月二十四日以前，且無上開條例所定不應
    減刑之情形，爰各應依該條例第二條第一項第三款、第七條
    之規定予以減刑（減得之刑，詳見附表編號一、二「主文欄
    」所示），並就如附表編號一、二所示減得之刑及如附表編
    號三、四「主文欄」所示之刑，定其應執行之刑，以示懲儆
    。
三、扣案之海洛因九包（淨重合計一點一五公克，空包裝總重三
    點二三公克）、甲基安非他命二包（警秤毛重約二點四公克
    ，上開結晶物二包均為甲基安非他命，且係被告於如事實欄
    一、(2)所示之時間，取供以施用後所剩餘之物等情，已據被
    告供明在卷，且被告於九十六年二月六日為警採集之尿液經
    送檢驗之結果，確有甲基安非他命之陽性反應，有前揭詮昕
    科技股份有限公司濫用藥物尿液檢驗報告一紙在卷可憑，堪
    認被告上開供述屬實），分屬查獲之第一、二級毒品，均應
    依毒品危害防制條例第十八條第一項前段規定宣告沒收銷燬
    之。
據上論斷，應依刑事訴訟法第二百七十三條之一第一項、第二百
九十九條第一項前段，毒品危害防制條例第十條第一項、第二項
、第二十三條第二項、第十八條第一項前段，刑法第十一條、第
四十七條第一項、第六十二條前段、第五十一條第五款，中華民
國九十六年罪犯減刑條例第二條第一項第三款、第七條，判決如
主文。
本案經檢察官吳芙如到庭執行職務
中    華    民    國  九十六  年  十二  月    十四    日
                  刑事第八庭    法  官  李雅俐
以上正本證明與原本無異。
如不服本判決，應於判決送達後10日內，向本院（切勿逕送臺灣
高等法院臺中分院）提出上訴狀，上訴書狀應「敘述具體上訴理
由」，並按他造當事人之人數附繕本。
中    華    民    國  九十六  年  十二  月    十四    日
                                書記官  陳秀娟
附錄論罪科刑法條：
毒品危害防制條例第十條第一項：
施用第一級毒品者，處六月以上五年以下有期徒刑。
施用第二級毒品者，處三年以下有期徒刑。
附  表：
┌──┬────────┬─────┬─────────────────┐
│編號│   時      間   │  地  點  │          主    文    欄          │
├──┼────────┼─────┼─────────────────┤
│一  │九十六年二月四日│彰化縣和美│甲○○施用第一級毒品，累犯，處有期│
│    │下午十時許。    │鎮○○路示│徒刑玖月，減為有期徒刑肆月又拾伍日│
│    │                │範公墓內。│。扣案之海洛因玖包（淨重合計壹點壹│
│    │                │          │伍公克，空包裝總重點貳公克）沒│
│    │                │          │收銷燬之。                        │
├──┼────────┼─────┼─────────────────┤
│二  │九十六年二月四日│同上。    │甲○○施用第二級毒品，累犯，處有期│
│    │下午十時餘許（起│          │徒刑伍月，減為有期徒刑貳月又拾伍日│
│    │訴書誤載為下午十│          │，扣案之甲基安非他命貳包（警秤毛重│
│    │時許）。        │          │約貳點肆公克）沒收銷燬之。        │
├──┼────────┼─────┼─────────────────┤
│三  │九十六年四月二十│甲○○位於│甲○○施用第一級毒品，累犯，處有期│
│    │六日上午七、八時│彰化縣和美│徒刑拾月。                        │
│    │許。            │鎮○○街三│                                  │
│    │                │八號住處。│                                  │
├──┼────────┼─────┼─────────────────┤
│四  │九十六年四月二十│同上。    │甲○○施用第二級毒品，累犯，處有期│
│    │六日上午七、八時│          │徒刑陸月。                        │
│    │許（於如附表編號│          │                                  │
│    │三所示時間之後）│          │                                  │
│    │。              │          │                                  │
└──┴────────┴─────┴─────────────────┘
